臺灣臺北地方法院民事裁定  
111年度勞專調字第23號
聲  請  人  林子安  
上列聲請人與相對人首都客運股份有限公司間請求恢復僱傭關係
事件，本院裁定如下：
    主      文
聲請人應於收受本裁定後七日內，補正如附表所示事項，逾期未
補正，即駁回其訴。
聲請人應於收受本裁定後七日內，提出勞動調解聲請書狀繕本三
份到院。
    理      由
一、按起訴，應提出表明當事人及法定代理人、訴訟標的、原因
    事實及應受判決事項聲明之訴狀；又有法定代理人、訴訟代
    理人者，當事人書狀應記載其姓名、住所或居所，及法定代
    理人與當事人之關係；書狀不合程式或有其他欠缺者，審判
    長應定期間命其補正；原告起訴不合程式或不備其他要件者
    ，法院應以裁定駁回之。但其情形可以補正者，審判長應定
    期間先命補正，此觀民事訴訟法第244條第1項、第116條第1
    項第2款、第121條第1項、第249條第1項第6款自明。
二、查原告雖具狀提起本件訴訟，但遍觀其書狀，未列相對人法
    定代理人姓名、住所或居所，及法定代理人與當事人之關係
    ，未具體說明訴之聲明內容（即原告請求法院應為如何之判
    決，如被告應對原告為何種之給付、行為或不行為，應具體
    表明請求之內容）及請求權基礎，難為一貫性審查，又未提
    出詳細原因事實，揆之首揭規定，前開要件顯有欠缺。準此
    ，原告所陳於法顯有未合，自應於收受本裁定後7日內，補
    正如附表所示事項，如逾期不補正，即駁回其訴。
三、另按聲請書狀及其附屬文件，除提出於法院者外，應按勞動
    調解委員2人及應送達相對人人數提出繕本或影本，勞動事
    件審理細則第15條第6項定有明文。是請聲請人於本裁定送
    達後5日內提出勞動調解聲請書狀繕本3份到院。
四、本件命原告補正之事項，請原告依據民事訴訟法第116條及
    民事訴訟書狀規則之規定提出合於規格之書狀，並請以電腦
    打字整理，以確保當事人權利。如當事人不諳法律，宜諮詢
    合格之律師，附此敘明。 
中　　華　　民　　國　　111 　年　　1 　　月　　13　　日
                  勞動法庭    法　官　陳裕涵
以上正本係照原本作成。
本裁定不得抗告。
中　　華　　民　　國　　111 　年　　1 　　月　　13　　日
                              書記官　林怡彣
附表：
項目 補正資料 1 相對人法定代理人之姓名、住所或居所，及法定代理人與相對人之關係。 2 應受判決事項之聲明（訴之聲明）。 3 本件主張之請求權基礎。 4 本件之詳細原因事實。（例如：原告係何時開始至何時為止，受雇於何人或何公司，擔任何種職務，約定薪資金額為何，原告上班地點之地址為何，是否已經離職，離職原因為何，以及原告另對被告有哪些請求，均應詳細列出，法院才能知道本件爭執的來龍去脈。） 又原告並應一併提出相關證據到院。